臺灣桃園地方法院刑事判決　　　　　　 100年度簡上字第77號
上　訴　人
即　被　告　賴武義
上列上訴人即被告因侮辱案件，不服本院中華民國99年12月31日
99年度壢簡字第2576號第一審刑事簡易判決（聲請簡易判決處刑
書案號：99年度調偵字第830 號），提起上訴，本院管轄之第二
審合議庭判決如下：
    主  文
上訴駁回。
賴武義緩刑貳年，緩刑期間付保護管束，並應向指定之政府機關
、政府機構、行政法人、社區或其他符合公益目的之機構或團體
，提供肆拾小時之義務勞務。
    理  由
一、本案經本院審理結果，認原審以上訴人即被告賴武義犯刑法
    第309 條第1 項之公然侮辱罪共2 罪，事證明確，適用刑法
    第309 條第1 項、第41條第1 項前段、第51條第6 款，刑法
    施行法第1 條之1 第1 項、第2 項前段，並審酌被告於公眾
    得出入之電梯間，以足以貶損人格之文字辱罵被害人，實已
    減損被害人於社會上所保持之人格評價及社會地位，被告犯
    罪之動機、目的、手段及犯罪情節與所生危害程度，與其犯
    罪後之態度、素行情形等一切情狀，並於斟酌本案犯罪情節
    及被告資力等節後，逕以簡易判決分別判處被告拘役20日，
    如易科罰金，以新臺幣1,000 元折算1 日；拘役30日，如易
    科罰金，以新臺幣1,000 元折算1 日，應執行拘役40日，如
    易科罰金，以新臺幣1,000 元折算1 日，核其認事用法，俱
    無違誤，量刑亦甚允洽，應予維持，並引用第一審判決書記
    載之事實、證據及理由（如附件原審判決書）。
二、上訴人即被告上訴意旨略以：被告犯後已深切悔悟，且本身
    經濟拮据，原審量刑實屬過重云云。惟按法官於有罪判決如
    何量處罪刑，甚或是否宣告緩刑，均為實體法賦予審理法官
    裁量之刑罰權事項，法官行使此項裁量權，自得依據個案情
    節，參酌刑法第57條所定各款犯罪情狀之規定，於法定刑度
    內量處被告罪刑；除有逾越該罪法定刑或法定要件，或未能
    符合法規範體系及目的，或未遵守一般經驗及論理法則，或
    顯然逾越裁量，或濫用裁量等違法情事之外，自不得任意指
    摘其量刑違法，最高法院對此並著有80年臺非字第473 號、
    75年臺上字第7033號、72年臺上字第6696號、72年臺上字第
    3647號等判例可資參照。準此，法官量刑，如非有上揭明顯
    違法之情事，自不得擅加指摘其違法或不當。經查被告於本
    院審判期日，對於原審判決認定有罪之事實，均不爭執。又
    查原審判決之量刑已審酌被告犯罪動機、犯後態度、犯罪所
    生危害，暨被告犯罪目的、手段及其素行等一切情狀，揆諸
    上開最高法院判決意旨，原審刑罰裁量權之行使並無違法不
    當之處，是上訴人認原審量刑過重云云，要無可採。是本件
    上訴無理由，應予駁回。
三、查刑法本於刑事政策之要求，設有緩刑制度，消極方面在避
    免短期自由刑之弊害，使犯人不至於在監獄內感染或加深犯
    罪之惡習與技術，甚至因此失去名譽、職業、家庭而自暴自
    棄，滋生社會問題，積極方面則可保全偶發犯罪、輕微犯罪
    者之廉恥，期使渠等自新悔悟，且因緩刑附有緩刑期間，受
    緩刑宣告者如在緩刑期間內再犯罪，執行檢察官仍得聲請法
    院撤銷緩刑，而有藉此督促受緩刑宣告者自我檢束身心之功
    效。查本件被告賴武義前於73年間因故意犯偽造文書案件，
    經臺灣臺北地方法院以73年度易字第3810號刑事判決判處有
    期徒刑3 月，如易科罰金，以銀元30元折算1 日確定，於73
    年8 月17日易科罰金執行完畢，而於5 年以內未曾因故意犯
    罪受有期徒刑以上刑之宣告，此有臺灣高等法院被告前案紀
    錄表1 份附卷可查，本次係因一時莽撞失慮，致罹刑章，被
    告犯後於本院審理中已思悔過，且事後坦認犯行，態度良好
    ，堪認有悛悔之實據，經此偵審教訓及本次罪刑之科處，自
    當知所惕勉，信無再犯之虞，本院因認對其宣告之刑以暫不
    執行為適當，爰併諭知緩刑2 年，緩刑期間付保護管束，並
    應向指定之政府機關、政府機構、行政法人、社區或其他符
    合公益目的之機構或團體，提供40小時之義務勞務，俾兼收
    啟新及惕儆之雙效。
據上論斷，應依刑事訴訟法第455 條之1 第1 項、第3 項、第36
8 條、第373 條，刑法第74條第1 項第2 款、第2 項第5 款、第
93條第1 項第2 款，判決如主文。
本案經檢察官王齡梓到庭執行職務。
中    華    民    國   100    年    2     月    25    日
                  刑事第十一庭審判長法  官 蔡榮澤
                                    法  官 吳宗航
                                    法  官 林蕙芳
以上正本證明與原本無異。
不得上訴。
                                    書記官 莊凱男
中    華    民    國   100    年    3     月    4     日